臺灣高等法院交通事件裁定　　　　　　　　　　九十三年度交抗字第二四八號
　　抗　告　人　甲○○
右列抗告人因違反道路交通管理處罰條例案件，不服臺灣臺北地方法中華民國九十三
年二月二十五日裁定（九十二年度交聲字第一四四三號），提起抗告，本院裁定如左
：
    主  文
抗告駁回。
    理  由
一本件原裁定認定抗告人於民國九十二年三月七日下午六時二十分左右，駕駛8F1616
  號自用小客車，沿臺北市○○○路右側車道，由北往南行駛，在林森北路北平東路
  交岔路口右轉時，適逢張鈺潔、林明芬同向步行經行人穿越道跨越北平東路，抗告
  人疏未暫停禮讓行人先行，右前車頭撞及前述二人，致其倒地受傷。係以：前述違
  規事實，業經張鈺潔、林明芬到庭結證甚詳，所述情節互核無異，並依卷附受理交
  通違規事件調查表、道路交通事故現場圖、交通事故分析研判表、道路交通事故補
  充資料表及交通事故談話記錄表等書證而為論斷，已敘述其所憑證據及認定之理由
  。復於理由項下載明：抗告人坦承於前述時、地駕車在斑馬線右轉，雖其否認違規
  ，辯稱當時林森北路方向號誌為綠燈，車頭已過斑馬線約三尺，突見張鈺潔等二人
  挽臂通行即踩煞車，張鈺潔等後仰跌坐，雙方均未受傷，而當時車輛位置較現場圖
  超過斑馬線二、三尺，足見張鈺潔等二人似非行走於斑馬線上云云；但依前開積極
  證據以及依肇事當時抗告人車身所在位置參互判斷，本件事故確係由抗告人疏未暫
  停禮讓行人優先通行所致，而張鈺潔腳部淤傷、頭部暈眩以及林明芬雖無外傷但臀
  部遭撞疼痛等情，均屬道路交通管理事件統一裁罰基準表第六十一條第三項註二所
  訂輕傷範圍，抗告人片面辯稱張鈺潔、林明芬未行走斑馬線且未受傷云云，應屬卸
  責之詞，就其所辯各節一一指駁。因認抗告人確有違反道路交通安全規則第一百零
  三條之情形，駁回抗告人向原法院聲明之異議，維持原處分機關依據道路交通管理
  處罰條例第四十四條第二款、第六十一條第三項、第四項規定所為裁罰處分，經核
  於法尚無違誤。
二抗告論旨仍就業經原裁定詳予論斷之事項，指摘張鈺潔應係自行跌坐地上，頭部撞
  及靜止停放於斑馬線外之抗告人車輛，並非抗告人肇致傷害，林明芬則未受傷，抗
  告人亦無不讓行人優先通行之情形，並指證人張鈺潔、林明芬二人在原法院所為陳
  述與彼等傷勢不符、顯與事理有違云云。惟查：抗告人於警詢中，業已坦承「我駕
  車沿林森北路北往南行駛右側車道，至肇事地右轉北平東路往西時，右前車頭擦撞
  二位行人步行在行人穿越道上」、「我要右轉時，未發現行人穿越道上有人」、「
  碰撞後始發現」、「肇事當時車速不到五公里」等語（原審卷第二十一頁交通事故
  談話紀錄表），並與張鈺潔、林明芬書立和解書，承諾無條件全額負擔二人受傷後
  相關醫療費用（原審卷第二十三頁），是其前揭抗告意旨所陳否認肇事各節，顯不
  足採。縱認張鈺潔頭部暈眩、林明芬臀部疼痛部分是否成傷容有爭議，然其既因行
  車違規造成張鈺潔腳部瘀傷，對於肇事致人成傷之評價結果即屬無所影響。抗告為
  無理由，應予駁回。
三依道路交通案件處理辦法第二十六條，刑事訴訟法第四百十二條，裁定如主文。
中　　　華　　　民　　　國　　九十三　　年　　　四　　　月　　　七　　　日
                              臺灣高等法院交通法庭
                                  審判長法  官　吳　    敦
                                        法  官　梁  宏  哲
                                        法  官　林  勤  綱
右正本證明與原本無異。
不得再抗告。
                                        書記官  王  增  華
中　　　華　　　民　　　國　　九十三　　年　　　四　　　月　　　八　　　日
